臺灣高等法院刑事裁定
111年度聲字第1528號
聲  請  人  
即  被  告  周立昂



上列聲請人因違反毒品危害防制條例案件（本院111年度上訴字
第334號），聲請具保停止羈押，本院裁定如下：      
    主  文
聲請駁回。 
    理  由
一、本件聲請人即被告周立昂（下稱被告）前經本院訊問後，認
    其坦承犯行，且依卷證相關資料，其所涉犯毒品危害防制條
    例第4條第1項之運輸第一級毒品罪及懲治走私條例第2條第1
    項之私運管制物品進口罪之犯罪嫌疑重大，考量運輸毒品為
    最輕本刑5年以上之重罪，常伴隨逃亡之高度可能性，且被
    告經原審判處有期徒刑6年，刑責非輕，又其曾經刪除對話
    記錄，而已有滅證之事實，考量其之人身自由及刑法司法權
    之公益，認有刑事訴訟法第101條第1項第2、3款情形，非予
    羈押顯難進行審判，於民國111年1月22日執行羈押，嗣經本
    院於111年4月14日訊問後，以前項原因仍然存在，認有繼續
    羈押之必要，自111年4月22日起，延長羈押2月。
二、聲請意旨略以：被告就其犯行已坦承不諱，並無湮滅證據之
    必要，且其過往並無逃亡紀錄，另其自幼家庭狀況差、父母
    離異、胞姊為殘障人士，現父親已歿，外婆又因中風住院無
    人照顧，其家人願意提出新臺幣8萬元保證金，懇請鈞院准
    予被告以限制住居、出海及每天到派出所報到之方式代替羈
    押云云。
三、按法院須就犯罪嫌疑是否重大、有無羈押必要、有無不得羈
    押之情形予以審酌，非謂一符合該款規定之羈押事由，即得
    予以羈押，此固經司法院釋字第665號解釋釋明在案。惟羈
    押之目的，除在於確保刑事偵查、審判程序之完成外，亦有
    確保刑罰執行之目的，或預防反覆實施特定犯罪，且聲請停
    止羈押，除有刑事訴訟法第114條各款所列情形之一不得駁
    回者外，被告有無羈押之必要，法院自得就具體個案情節予
    以斟酌決定，如就客觀情事觀察，法院許可羈押之裁定在目
    的與手段間之衡量並無明顯違反比例原則情形，即無違法或
    不當可言。又憲法保障人民身體自由之意旨，被告犯上開重
    罪條款且嫌疑重大者，仍應有相當理由認為其有逃亡之虞，
    法院為確保追訴、審判或執行程序之順利進行，此際予以羈
    押，係屬維持刑事司法權有效行使之最後必要手段。倘以重
    罪常伴有逃亡之高度可能性，為脫免刑責及受罰之人性本質
    ，一般正常之人，依其合理判斷，可認為該犯重罪嫌疑重大
    之人具有逃亡之相當或然率存在，即已該當相當理由之認定
    標準，不以達到充分可信或確定程度為必要。且其認定，固
    不得憑空臆測，但不以絕對客觀之具體事實為限，若有某些
    跡象或情況作為基礎，即無不可（最高法院98年台抗字第66
    8號裁定意旨參照）。
四、經查：被告因犯共同運輸第一級毒品罪，經臺灣宜蘭地方法
    院以110年度重訴字第3號判決處有期徒刑6年，非謂刑輕，
    足認其犯罪嫌疑重大，被告不服原判決而提起上訴，是本件
    仍有後續之審判及執行程序尚待進行，且其亦無刑事訴訟法
    第114條情形，及其所犯為最輕本刑5年以上有期徒刑之罪（
    被訴運輸第一級毒品之罪法定刑為死刑或無期徒刑），衡諸
    常情，實有相當理由足認被告有畏刑逃亡之高度可能性，又
    被告曾經刪除對話紀錄，經共同被告張峻維證述在卷，有湮
    滅證據之事實，經本院以上開情形，而予羈押。爰審酌本案
    情節，被告尚值青壯年，無視國家杜絕毒品犯罪之嚴刑峻令
    及決心，猶鋌而走險，肇生他人施用毒品之惡源，足以戕害
    他人身心健康及敗壞社會治安風氣，且被告共同運輸之毒品
    為數不少，倘流入市面，對他人身心健康與社會秩序之維護
    ，勢將構成重大危害，其犯罪情節與惡性非輕，及國家刑罰
    權遂行之公益考量，被告既已受上述重刑之諭知，客觀上增
    加被告畏罪逃亡之動機，可預期被告逃匿以規避審判程序之
    進行及刑罰之執行之可能性甚高，有逃亡之虞，認以被告維
    持羈押處分尚屬適當，且參諸被告人權保障、國家刑事司法
    權之有效行使、社會秩序及公共利益、被告人身自由之私益
    及防禦權受限制之均衡維護，認被告於現階段之訴訟程序中
    ，尚難有何羈押以外之方法代替之，為確保有罪判決確定後
    能到案執行之保全，本院審酌若命被告具保、責付或限制住
    居等侵害較小之手段，均不足以確保執行程式之順利進行，
    審酌比例原則及必要性原則，實認有繼續執行羈押之必要，
    符合刑事訴訟法第101條第1項第2、3款之羈押要件。至聲請
    意旨所述就被告犯行坦承不諱，惟此究屬被告犯後態度問題
    ，仍無礙於被告仍有上開羈押事由存在之認定，且以刑事訴
    訟程序關於被告羈押之執行，係為確保國家司法權對犯罪之
    追訴處罰及保障社會安寧秩序而採取之必要手段，與被告家
    庭生活機能之圓滿，難免衝突，不能兩全，惟此部分核與被
    告是否具備羈押事由與羈押必要性之法律判斷無涉。復查無
    其他法定停止羈押之正當事由，自不足採為被告應予停止羈
    押之依據，或其他法定撤銷羈押之事由。是被告以上開情詞
    聲請具保停止羈押，自難准許，應予駁回。
據上論斷，依刑事訴訟法第220條，裁定如主文。
中　　華　　民　　國　　111 　年　　5 　　月　　10　　日
                  刑事第十七庭  審判長法　官  鄭水銓
                                      法　官  黃雅芬
                                      法　官  沈君玲 
以上正本證明與原本無異。
如不服本裁定，應於裁定送達後5日內向本院提出抗告狀。
                                      書記官  羅敬惟
中　　華　　民　　國　　111 　年　　5 　　月　　10　　日